【裁判字號】    94,易,763
【裁判日期】    950606
【裁判案由】    竊盜
【裁判全文】
臺灣苗栗地方法院宣示判決筆錄           94年度易字第763號
公  訴  人  臺灣苗栗地方法院檢察署檢察官
被      告  甲○○
                      巷20號.
                    （現在臺灣苗栗看守所羈押中）
指定辯護人  本院公設辯護人  癸○○
上列被告因竊盜案件（聲請簡易判決處刑案號：台灣苗栗地方法
院檢察署94年度偵字第1956號，移送併辦案號：台灣新竹地方法
院檢察署94年度偵字第4186號、台灣新竹地方法院檢察署94年度
偵字第4369號、台灣新竹地方法院檢察署94年度偵字第5347號、
台灣苗栗地方法院檢察署95年度偵字第159 號），及調本院94年
度易字第762 號卷宗部分（包括聲請簡易判決處刑案號：台灣苗
栗地方法院檢察署94年度偵字第2956號，及移送併辦案號：台灣
苗栗地方法院檢察署94年度偵字第3796號、台灣苗栗地方法院檢
察署95年度偵字第1700號、台灣苗栗地方法院檢察署95年度偵字
第2100號），本院於中華民國95年6 月6 日下午4 時許，在本院
第10法庭宣示判決，出席職員如下：
                審判長法  官  柳章峰
法官起立朗讀判決主文、犯罪事實要旨、處罰條文、附記事項，
及告以上訴限制、期間並提出上訴狀之法院，且諭知記載其內容
：
一、主  文：
    甲○○共同連續竊盜，累犯，處有期徒刑壹年陸月。扣案之
    機車鑰匙壹支沒收。
二、犯罪事實要旨：
    甲○○基於意圖為自己不法所有之概括犯意，連續於左列時
    、地，竊取他人財物：
（一）以下之犯罪事實，係本案及併案部分：
（1）甲○○於民國（下同）94年5 月28日上午11時15分許，在
     苗栗縣竹南鎮○○里○○○ 街翰林苑建築工地內，徒手竊
     取吳清煌所有之鋼筋鐵條共64支，得手後騎乘機車離去。
     嗣於同日上午11時35分許，在苗栗縣竹南鎮○○里○○路
     與和興街口，為苗栗縣警察局竹南分局竹南派出所巡邏員
     警攔下查獲，並當場扣得上開鐵條1 批。
（2）甲○○於94年7 月4 日上午10時30分許，在苗栗縣竹南鎮
     竹南國小對面「名仕華府大樓」前，徒手竊取李圍章所有
     置於車牌號碼W4-5832 號自用小客車上之電鑽3 支、套筒
     1 組，得手後賣給不詳之人。至李圍章發現被竊，詢問附
     近之人，發現是甲○○所為，遂向新竹市警察局第3 分局
     朝山派出所報案而查獲。
（3）甲○○於94年7 月7 日中午12時許，在新竹縣竹北市縣○
     ○ 路鑽石雙星大樓工地地下室，利用施工機會，徒手竊取
     己○○所有之延長電線1 條，得手後逃逸。嗣於94年7 月
     7 日下午5 時許，在苗栗縣竹南鎮崎頂里1 鄰防風林內，
     甲○○正在剝除電線外皮時，適為苗栗縣警察局竹南分局
     大同派出所巡邏員警發現，因而查獲上情。
（4）甲○○於94年9 月28日上午7 時30分許，在新竹市○○里
     ○○路附近，見廖舜隆所有車牌號碼PDQ-707 號重型機車
     鑰匙未取下，上前以該鑰匙發動機車而竊取之，得手後作
     為代步之交通工具。嗣於94年9 月28日下午4 時50分許，
     在苗栗縣頭份鎮○○里○○鄰○○○ 路73號後方土地公廟前
     ，苗栗縣警察局頭份分局斗坪派出所巡邏員警發現係贓車
     ，當場詢問甲○○，甲○○遂向警方坦承上情。
（5）甲○○與林政伊（由檢察官另行偵辦）基於共同意圖為自
     己不法所有之犯意聯絡，於94年10月15日凌晨2 時30分許
     ，在苗栗縣竹南鎮○○里○○路第1 銀行旁，由李政伊把
     風，甲○○持自備鑰匙1 支，竊取廖淑鈴所有車牌號碼GR2
     -009號重型機車1 部，得手後供己代步之用。嗣於94年10
     月28日下午1 時20分許，在新竹市○○區○○里○ 鄰○○
     路○ 段131 巷20號前，苗栗縣警察局竹南分局竹南派出所
     員警發現該部贓車蹤跡，乃詢問甲○○因而發現上情，警
     方並扣得甲○○所有之行竊工具鑰匙1 支。
（二）以下之犯罪事實，係本院調卷部分：
（1）甲○○於94年6 月4 日上午11時許，在苗栗縣竹南鎮山佳
     里山佳22之4 號停車場內，徒手竊取庚○○所有之鐵製水
     溝蓋2 面，得手後以機車載至苗栗縣竹南鎮○○街之坤裕
     資源回收場變賣。苗栗縣警察局竹南分局竹南派出所員警
     ，接獲報案後，調閱監視錄影帶發現係甲○○所為，乃於
     94年7 月8 日通知甲○○到案說明，甲○○則向警方坦承
     係其所為。
（2）甲○○與某姓名年籍均不詳綽號「阿昌」之成年男子，基
     於共同意圖為自己不法所有之犯意聯絡，於94年8 月1 日
     上午10時40分許，在苗栗縣竹南鎮○○路紐約活舒工地前
     ，徒手竊取陳清安所有置於車牌號碼GY-0346 號廂型車內
     之車牙機1 台，得手後正搬上其所騎乘車牌號碼IIP-653
     號機車之際，即為苗栗縣警察局竹南分局竹南派出所員警
     當場查獲。
（3）甲○○於94年11、12月間某日上午9 時許，至苗栗縣頭份
     鎮田寮里6 鄰69號旁倉庫內，徒手竊取乙○○所有之發電
     機、打風機各1台，得手後逃逸。
（4）甲○○於94年12月間某日上午11時許，至苗栗縣竹南鎮大
     埔里10鄰相思林30號，徒手竊取戊○○所有噴肥料機1 台
     ，得手後逃逸。
（5）甲○○於95年2 、3 月間某日下午2 時許，至苗栗縣頭份
     鎮○○里○○街6 巷2 之1 號，徒手竊取丙○○所有之噴
     農藥機1台，得手後逃逸。
（6）甲○○於95年3 月上旬某日上午10時許，至苗栗縣頭份鎮
     ○○里○○街1 鄰13之7 號車庫內，徒手竊取曾壬土所有
     之噴農藥機1台，得手後逃逸。
（7）甲○○於95年3 月上旬某日上午11時許，至苗栗縣頭份鎮
     山下里7 鄰山下75號倉庫內，徒手竊取丁○○所有之電鋸
     、割草機各1台，得手後逃逸。
（8）甲○○於95年3 月上旬某日下午2 時許，至苗栗縣頭份鎮
     ○○里○ ○○○路346 巷10號倉庫內，徒手竊取子○○所
     有之抽風機1 台，得手後逃逸。
（9）甲○○於95年3 月上旬某日，至苗栗縣頭份鎮流東里11鄰
     老崎1 號倉庫內，徒手竊取壬○○所有之割草機1 台，得
     手後逃逸。嗣於95年3 月16日，在苗栗縣警察局頭份分局
     偵查隊辦公室內，甲○○向警方自白其有上述（3）至 （
     9）之竊盜犯行。
（10） 甲○○於95年3 月13日下午4 時許，在苗栗縣頭份鎮○
       ○路建國國中分校旁，見辛○○所有車牌號碼HQX-123
       號重型機車鑰匙未拔下，上前以該支鑰匙發動引擎而竊
       取之，得手後供己作為代步之用。嗣於95年3 月15日下
       午4 時40分許，在苗栗縣竹南鎮○○路與隆頂街口，苗
       栗縣警察局頭份分局頭份派出所員警，發現甲○○因另
       犯毒品案件遭通緝，予以逮捕之際，同時發現甲○○所
       騎乘之機車，係他人失竊之贓車，甲○○則向警方坦承
       上開犯行。
三、甲○○有犯罪事實要旨（一）之（2）至（5）及（二）之
    （1）至（10）之竊盜犯行，因與起訴部分，均有連續犯之
    裁判上1 罪關係，依審判不可分原則，本院自應一併予以審
    理，附此敘明。
四、處罰條文：
    刑法第320 條第1 項。
五、協商判決除有刑事訴訟法第455 條之4 第1 項第1 款於本訊
    問程序終結前，被告撤銷協商合意或檢察官撤回協商聲請者
    ；第2 款被告協商之意思非出於自由意志者；第4 款被告所
    犯之罪非第455 條之2 第1 項所定得以協商判決者；第6 款
    被告有其他較重之裁判上一罪之犯罪事實者；第7 款法院認
    應諭知免刑或免訴、不受理者情形之一，及違反同條第2 項
    「法院應於協商合意範圍內為判決；法院為協商判決所科之
    刑，以宣告緩刑或2 年以下有期徒刑、拘役或罰金為限」之
    規定者外，不得上訴。
六、如有前項得上訴之情形，若不服本件判決，得自收受判決筆
    錄送達之日起10日內，向本院提出上訴書狀，上訴於第二審
    法院。
中    華    民    國    95    年    6     月    6     日
                  台灣苗栗地方法院刑事第三庭
                            書記官  陳采瑜
                      審判長法  官  柳章峰
以上正本係照原本製作。
                            書記官  陳采瑜
中    華    民    國    95    年    6     月    6     日


司法院資訊處製作；財團法人民間司法改革基金會備份。
